臺灣嘉義地方法院刑事判決　　　　　　　　　　　　九十三年度交易字第一一四號
　　公　訴　人　臺灣嘉義地方法院檢察署檢察官
　　被　　　告　丙○○　男　三.
右列被告因過失傷害案件，經檢察官提起公訴（九十三年度偵字第四八四七號），本
院合議庭裁定改依簡式審判程序，判決如左：
    主  文
丙○○從事業務之人，因業務上之過失傷害人致重傷，處有期徒刑拾月。
    事  實
一、丙○○係嘉義客運公司之司機，以駕駛營業大客車為業，為從事業務之人，於民
    國（下同）九十三年六月二十三日上午八時五分許，駕駛車牌號碼四六二─ＦＣ
    號之營業大客車，沿嘉一六八線公路由東往西方向行駛，途經該公路十五點九公
    里處即嘉義縣朴子市境內時，本應注意汽車在雙向四車道行駛欲變換車道時，應
    注意安全距離及汽車行駛時，駕駛人應注意車前狀況及兩車併行之間隔，並隨時
    採取必要之安全措施，而依當時為晴天、日間自然光線、柏油路面乾燥無缺陷、
    無障礙物、且視距良好等情形，又無不能注意之情事，竟疏未注意，貿然超越其
    同向前方、由乙○○○所騎乘之車牌號碼ＭＣＦ─○七八號重型機車，致其所駕
    駛該大客車之右後側車身與乙○○○所騎乘機車之左前把手發生擦撞，乙○○○
    因而人車倒地，並受有外傷性顱內出血、顏面骨骨折、胸部鈍傷及內頸動脈與海
    綿竇管等傷害，經送醫治療後，意識不清，呈植物人狀態
    之重大難治之傷害。丙○○於肇事後，在有偵查權限之機關
    或公務員發覺其犯嫌前，即向前往處理本件車禍之警員許資
    彬坦承肇事，進而接受本件裁判。
二、案經乙○○○之夫即甲○○訴由嘉義縣警察局朴子分局報請臺灣嘉義地方法院檢
    察署檢察官偵查起訴。
    理  由
一、訊據被告丙○○對於右揭事實坦承不諱，並經告訴人甲○○指述綦詳，復有道路
    交通事故現場圖、調查報告表(一)、(二)、上開大客車行車器之行車紀錄、被害人乙
    ○○○之中華民國身心障礙手冊各一紙、事故現場照片十幀、長庚紀念醫院嘉義
    分院診斷證明書二紙在卷可稽。按汽車在雙向四車道行駛變換車道時，應讓直行
    車先行，並注意安全距離；汽車行駛時，駕駛人應注意車前狀況及兩車併行之間
    隔，並隨時採取必要之安全措施，道路交通安全規則第九十八條第一項第六款、
    第九十四條第三項分別定有明文。被告持有職業大客車駕駛執照，對於上述規則
    自應熟稔，而本件交通事故發生時為晴天、日間自然光線、柏油路面乾燥無缺陷
    、無障礙物，且視距良好之事實，有警製之上述道路交通事故調查報告表(一)在卷
    可稽，依當時情狀觀之，並應無不能注意之情形，其駕車行經上開路段，竟疏未
    注意及此，以致撞及被害人所騎乘之機車，足證被告駕車顯有過失。又本件車禍
    肇事責任，經囑託臺灣省嘉雲區車輛行車事故鑑定委員會鑑定結果為：「一、丙
    ○○駕駛民營大客車，變換車道，由後擦撞前行機車，為肇事原因。二、乙○○
    ○：無肇事因素。」，亦同此見解，有該委員會九十三年十一月八日嘉鑑字第○
    九三五八一二六二Ｃ號函附之嘉鑑字第九三一一六三鑑定意見書一紙附卷足按。
    而被害人確因本件車禍，受有外傷性顱內出血、顏面骨骨折、胸部鈍傷及內頸動
    脈與海綿竇管，經送醫治療後，意識不清，呈植物人狀態
    之重傷害，則被告過失駕車肇事行為，與被害人之重傷害結
    果間，自具有相當因果關係甚明。綜上所述，被告之自白與
    事實相符，足資採信，本案事證明確，其犯行堪以認定。
二、查被告係嘉義客運公司之司機，業據其於警訊時自承無訛，復有其駕駛肇事之大
    客車相片可憑，係從事業務之人；又被害人因本件車禍受有上述傷害而呈植物人
    狀態，對其身體自已達重大不治之程度，應屬重傷害，有前述診斷證明書二紙及
    中華民國身心障礙手冊一紙在卷可按，被告因其駕駛業務上之過失行為致被害人
    受有重傷害，核其所為，係犯刑法第二百八十四條第二項後段之業務過失重傷害
    罪。又被告於肇事後，在有偵查權限之機關或公務員發覺其犯嫌前，即向前往處
    理本件車禍之警員許資彬坦承肇事，有卷附之自首情形紀錄表一紙可查，為對於
    未發覺之罪自首而受裁判，應依刑法第六十二條前段之規定減輕其刑。爰審酌本
    件交通事故之發生原因、被告應負之過失責任、被害人並無過失，被告於發生本
    件交通事故後，迄今尚未與告訴人達成和解，暨犯罪所生危害，及其智識程度、
    犯後坦認犯行，頗知悔改，態度良好等一切情狀，量處如主文所示之刑。
據上論斷，應依刑事訴訟法第二百七十三條之一第一項、第二百九十九條第一項前段
，刑法第二百八十四條第二項後段、第六十二條前段，罰金罰鍰提高標準條例第一條
前段，判決如主文。
本案經檢察官周欣潔到庭執行職務。
中      華      民      國      九十四    年     二    月    二十一     日
                                臺灣嘉義地方法院交通法庭
                                    法  官  游  悅  晨
如不服本判決，應於判決送達後十日內向本院提出上訴狀（應附
繕本）。告訴人或被害人如對於本判決不服者，應具備理由請求
檢察官上訴，其上訴期間之計算係以檢察官收受判決正本之日期
為準。
附錄法條：
刑法第二百八十四條第二項：
從事業務之人，因業務上之過失傷害人者，處一年以下有期徒刑、拘役或一千元以下
罰金，致重傷者，處三年以下有期徒刑、拘役或二千元以下罰金。
中      華      民      國      九十四    年     二    月    二十一     日
                                   書記官  陳  慶  時
